# 相关 BOT业务请教

提问人：wx_60764ff2e2a1 时间：2021-08-09 13:33:11
陈版主您好，请教一问题。政府授予一污水处理厂特许经营权（BOT）业务，运营方负责相关资产的建造和配备，工业污水处理，期限 30 年，合同期限结束无偿移交政府，合同约定合同期限内任一时点合同终止，授予方均应按照双方认可的评估机构评估价值给予运营方补偿，无保底处理量和相关价格，只有正常水处理价和超进水处理价，可否把相关基础设施的投资计入金融资产（企业确认的是长期应收款），不计入无形资产。
如果计入金融资产，那么每期收费金额中，投资收回的金额怎么确定，能否按照相关资产正常折旧作为投资的收回金额。因无固定的或可确定的补偿金额，是否只能确认为无形资产。
麻烦您了。

回答人：chenyiwei
这种情况仍需使用无形资产模式核算，因为日常“无保底处理量和相关价格，只有正常水处理价和超进水处理价”，因此没有固定金额的收款权利。
至于“合同约定合同期限内任一时点合同终止，授予方均应按照双方认可的评估机构评估价值给予运营方补偿”只是在非正常情况下的保护性条款，不作为判断会计处理模式的依据。